臺灣彰化地方法院刑事判決　　　　　　　95年度易字第1416號
公　訴　人　臺灣彰化地方法院檢察署檢察官
被　　　告　甲○○
　　　　　　　　　　　號
　　　　　　　　　　（另案羈押於臺灣彰化看守所）
上列被告因竊盜案件，經檢察官提起公訴（九十五年度偵字第一
０一五０號），被告於本院準備程序中就被訴事實為有罪之陳述
，經本院裁定由受命法官獨任進行簡式審判程序審理，判決如下
：
    主  文
甲○○攜帶兇器竊盜，累犯，處有期徒刑柒月；又攜帶兇器竊盜
，累犯，處有期徒刑柒月；又攜帶兇器竊盜，累犯，處有期徒刑
柒月；又攜帶兇器竊盜，累犯，處有期徒刑柒月；應執行有期徒
刑壹年拾月。
    事  實
一、甲○○前於民國九十二年十月六日，因竊盜罪，經本院以九
    十二年度易字第一０五七號判處有期徒刑一年六月確定，入
    監執行後，甫於九十三年十二月十八日縮短刑期執行完畢。
    詎其仍不知悔改，意圖為自己不法之所有，先後於附表所示
    之時、地，持其所有客觀上對人之生命、身體構成威脅，具
    有危險性，可供兇器使用之鉗子一把（於行竊後業已丟棄）
    ，竊取如附表所示乙○○等人所有連接抽水馬達與電錶間之
    電線，並於得手後，剝去塑膠外皮，將所餘之銅線以機車載
    運至不詳地點，變賣予不詳之回收商牟利。嗣因甲○○另涉
    竊盜案件為警查獲後，於九十五年十月十一日十五時許，在
    未經有偵查犯罪職權機關或公務員發覺其為犯人前，主動向
    彰化縣警察局鹿港分局秀安派出所員警陳明其所為如附表所
    示之竊盜犯行而自首，進而接受裁判。
二、案經彰化縣警察局鹿港分局報請臺灣彰化地方法院檢察署檢
    察官偵查起訴。
    理  由
一、上開竊盜之事實，迭據被告甲○○於警、偵訊中及本院審理
    時供認不諱，核與證人即被害人乙○○、丙○○、丁○○、
    戊○○等於警詢中指訴失竊之情節相符；又據被害人丙○○
    、丁○○及戊○○三人於警詢中之證述，渠等失竊之電線，
    無法以徒手方式拉扯而竊取，且截斷處有利剪剪斷之痕跡，
    而渠等於獲知失竊後，均未曾向警局報案等語，是本件縱未
    扣獲被告行竊之工具，亦可認其自白以鉗子剪斷電線而竊取
    乙情為屬真正，且與事實相符。此外，本件復有行竊現場照
    片四幀附卷可稽，事證明確，被告犯行堪以認定。
二、核被告甲○○所為，係犯刑法第三百二十一條第一項第三款
    之攜帶兇器竊盜罪（起訴書原認被告所為係犯刑法第三百二
    十條第一項之普通竊盜罪，嗣經檢察官於本院審理時當庭更
    正如上）。被告所犯上開數次竊盜犯行，犯意各別，應予分
    論併罰。又被告前於九十二年十月六日，因竊盜罪，經本院
　　以九十二年度易字第一０五七號判處有期徒刑一年六月確定
  　，入監執行後，甫於九十三年十二月十八日縮短刑期執行完
    畢，此有台灣彰化地方法院檢察署刑案資料查註紀錄表及台
    灣高等法院被告前案紀錄表等在卷可佐，其受此有期徒刑執
    行完畢後，五年以內故意再犯本件有期徒刑以上之罪，各應
    依累犯規定加重其刑。再被告於行為後，在未經有偵查犯罪
    職權機關或公務員發覺其為犯人前，即主動向彰化縣警察局
    鹿港分局秀安派出所員警陳明其所為如附表所示之竊盜犯行
    ，並進而接受裁判，此經證人即秀安派出所員警施佳序、胡
    國仁、蔡崇碧等於偵查中結證明確，核與自首之要件相當，
    爰依刑法第六十二條前段，各減輕其刑，並先加後減之。爰
    審酌被告前已有竊盜之前科，猶不知悔改及其犯罪之動機、
    目的、行竊之手段、竊取之財物價值及其犯後坦承犯行，尚
    知悔改等一切情狀，各量處如主文所示之刑，並定應執行刑
    ，以示懲儆。至被告行竊之工具鉗子一把，因未扣案，且據
    被告陳稱於行竊後即已丟棄，無從證實現仍存在，當無從併
    為沒收之諭知，附此敘明。
據上論斷，應依刑事訴訟法第二百七十三條之一第一項、第二百
九十九條第一項前段，刑法第三百二十一條第一項第三款、第四
十七條第一項、第六十二條前段、第五十一條第五款，判決如主
文。
中　　華　　民　　國　　96　　年　　1 　　月　　 8 　　日
                  　　　　　　　刑事第六庭
                                　　法  官  王義閔
以上正本證明與原本無異。
如不服本判決，應於判決送達後10日內，向本院提出上訴狀（須
附繕本）。
中　　華　　民　　國　　96　　年　　1　　月　　 11　　日
                                　　書記官  洪年慶
中華民國刑法第321條
（加重竊盜罪）犯竊盜罪而有左列情形之一者，處6月以上、5年
以下有期徒刑：
一於夜間侵入住宅或有人居住之建築物、船艦或隱匿其內而犯之
  者。
二  毀越門扇、牆垣或其他安全設備而犯之者。
三  攜帶兇器而犯之者。
四  結夥三人以上而犯之者。
五  乘火災、水災或其他災害之際而犯之者。
六  在車站或埠頭而犯之者。
前項之未遂犯罰之。
 附表：
 ┌──┬───────┬───────┬───┬──────┐
 │編號│時間          │地點          │被害人│財物        │
 ├──┼───────┼───────┼───┼──────┤
 │ 1  │95年7月底某日 │彰化縣鹿港鎮頂│乙○○│紅銅電線長約│
 │    │上午11時許    │厝里18之30號旁│      │10公尺、重約│
 │    │              │之田地        │      │5公斤，價值 │
 │    │              │              │      │約新台幣（下│
 │    │              │              │      │同）3500元。│
 ├──┼───────┼───────┼───┼──────┤
 │ 2  │95年7月底或8月│彰化縣鹿港鎮廖│丙○○│紅銅電線長約│
 │    │初某日上午11時│厝里鹿和路1段 │      │20公尺、重約│
 │    │許            │236巷32號旁之 │      │10公斤，價值│
 │    │              │田地          │      │約3000元。  │
 ├──┼───────┼───────┼───┼──────┤
 │ 3  │95年8月底或9月│彰化縣鹿港鎮埔│丁○○│紅銅電線長約│
 │    │初某日上午11  │崙里埔腳巷42之│      │10公尺、重約│
 │    │時許          │7號旁之田地   │      │5公斤，價值 │
 │    │              │              │      │約2000元。  │
 ├──┼───────┼───────┼───┼──────┤
 │ 4  │95年8月底或9月│彰化縣鹿港鎮鹿│戊○○│紅銅電線長約│
 │    │初某日上午11時│和路1段草厝福 │      │15公尺、重約│
 │    │許            │安宮對面之田地│      │8公斤，價值 │
 │    │              │              │      │約2000元。  │
 └──┴───────┴───────┴───┴──────┘
